# Hello, I'm Rabby.

## Front-End Designer

林靜宜 前端設計師

nabby.tw/rb24ds

☐ rabby22rb@gmail.com

New Taipei City, Taiwan.

#### Skill

#### Front-end Technology

- · HTML \ CSS \ SCSS
- RWD
- Bootstrap
- JavaScript

#### **WEB Design**

- 介面視覺設計
- 互動動態設計
- 無障礙設計
- 設計系統

#### Tools

- Visual Studio Code
- Figma
- · Adobe XD
- Illustration
- Photoshop

### **Education**

景**文科技大學** 視覺傳達設計系

2007/9 - 2011/6

#### About me

擁有 12 年設計與 6 年前端經驗,執行過多種類型的專案,如企業官網、活動行銷網站、社會責任網站等,能根據不同需求和目標創造出各具特色的設計作品。參與政府無障礙網站設計,了解無障礙設計準則並實踐。

為專案提供 UI 設計,定義設計原則以增進使用者體驗。與專案、工程師合作且能夠有效地與團隊溝通並理解客戶需求,將其轉化為具體的設計方案,同時能獨立完成前端 RWD 切版任務,具備了將設計轉化為具體前端介面的能力。

經歷過公司草創時期一人前端設計的過程,從問題中找尋解決的方式,養成自主性與不斷的 自我學習。後期帶領新人熟悉公司作業流程並給與設計指導建議,掌握專案時程為設計團隊 進程把關。

#### Career

#### 前端設計師 和炘資訊有限公司

2017/11 - 2024/2

- 負責設計規劃與執行,根據客戶需求制定設計策略、網頁概念提案、mockup 到完整介面設計。
- · 獨立處理 RWD 切版任務,完成 HTML、CSS 和 JavaScript 網頁開發。
- 熟悉無障礙網站,具備無障礙標誌核可上線的專業知識,已執行3個政府官網通過上線標準。

#### 專案經歷

- 新北市政府施政成果網
- · 桃青能學校 · 從可能到能官網
- 苗栗縣人民團體官網
- · Findata 俥酷金融官網

- · 3M 馬卡龍造型膠台活動網站
- · 中原大學 USR 社會責任網站
- 桃園市虎頭山環境教育園區官網

#### 平面設計師 喬婕視覺設計有限公司

2011/8 - 2017/10

- 負責平面設計工作,製作各種設計資源。
- 完成印刷檔案稿件並處理發包事務。
- 電視棚內佈景設計。

#### 專案經歷

- · MTV 我愛偶像棚內景設計
- · 三立 爆米花電影院棚內景設計
- 王子邱勝翊十年約定生日會活動視覺
- 蔡康永巡迴演講學校沒教的事活動視覺
- 天生李榮浩演唱會鋼琴插畫設計